【裁判字號】    96,重訴,170
【裁判日期】    970122
【裁判案由】    清償借款
【裁判全文】
臺灣新竹地方法院民事判決             96年度重訴字第170號
原      告  渣打國際商業銀行股份有限公司
法定代理人  甲○○
訴訟代理人  乙○○
被      告  丙○○
訴訟代理人  丁○○
上列當事人間請求返還消費借貸款事件，經台灣士林地方法院移
送前來，本院於民國97年1月8日辯論終結，判決如下：
    主      文
被告應給付原告新臺幣壹仟壹佰柒拾萬貳仟玖佰捌拾柒元，及
自民國九十六年二月二十一日起至清償日止，按年息百分之二點
七五計算之利息，暨自民國九十六年三月二十一日起至清償日止
，逾期六個月以內者，按上開利率百分之十，超過六個月者，按
上開利率百分之二十計算之違約金。
訴訟費用由被告負擔。
    事實及理由
甲、程序方面
    按當事人得以合意定第一審管轄法院，民事訴訟法第二四條
    第一項前段定有明文；查本件依據兩造簽訂之借據約定條款
    第十六條約定，雙方合意以本院為第一審管轄法院，有該借
    據乙份在卷可按，是本件被告之住所雖非在本院轄區，惟按
    上開說明，本院對本件訴訟自有管轄權，合先敘明。
乙、實體方面
一、原告主張：原告原名新竹國際商業銀行股份有限公司，於民
    國（下同）96年6月30日與渣打國際商業銀行股份有限公司
    合併，嗣於96年7月2日經行政院金融監督管理委員會核准更
    名為渣打國際商業銀行股份有限公司，合先敘明。緣被告於
    95年7月20日簽立借據，向原告借款新臺幣（下同）1,200,
    0000元，約定借款期間自95年7月20日起至115年7月20日止
    ，以每月為一期，共分240期，按期平均攤還本息，並應於
    每月20日繳納本息一次，利息則按原告公告定儲利率指數加
    2.24碼（每碼年息百分之0.25）機動計息，並隨原告公告定
    儲利率指數調整而調整。且被告如未按期繳納本息時，即喪
    失期限利益，所有債務視為全部到期，應將所欠借款一次清
    償，如有遲延，並自遲延之日起，逾期6個月以內者，按上
    開利率百分之10，超過6個月者，按上開利率百分之20加付
    違約金。詎被告自96年3月20日起即未依約繳納本息，迄今
    已逾一期以上，合計尚欠如主文第一項所示之本金、利息及
    違約金未清償，依借據約定條款第四條約定，上開債務視為
    全部到期，被告即應負償還之責，然屢經催討仍置之不理，
    爰依消費借貸之法律關係提起本訴訟，請求如數清償。並聲
    明：如主文第一項所示。
二、被告之抗辯: 固不爭執原告所提借據、放款客戶往來明細、
    歷次定儲利率指數表形式上之真正，對原告請求之金額也表
    示無意見，惟辯稱其欲與原告談和解，兩造並曾協議，但就
    和解內容無法達成共識，為此請求駁回原告之訴，訴訟費用
    由原告負擔等語。
三、得心證之理由：
（一）原告主張之上開事實，業經提出借據、放款客戶往來明細
      、歷次定儲利率指數表等件各乙份為證，且為被告所不爭
      執，自堪信原告之上開主張為真實。
（二）被告雖辯稱欲與原告談和解，兩造間並曾協議，但無法成
      立和解契約等情，惟被告上開所述，並無從作為其免予或
      緩期清償之理由，是被告此部分所辯，尚不足採。
（三）原告本於消費借貸之法律關係，訴請被告清償借款及按約
      定利率計算之利息及違約金，即屬正當，應予准許。
四、據上論結，本件原告等之訴為有理由，依民事訴訟法第七十
    八條，判決如主文。
中    華    民    國    97    年    1   月     22     日
                  民事第二庭    法  官  鄭政宗
以上正本係照原本作成。
如對本判決上訴，須於判決送達後20日內向本院提出上訴狀。
                                書記官  曾柏方
中    華    民    國    97    年    1    月    22     日


司法院資訊處製作；財團法人民間司法改革基金會備份。
